臺灣高等法院刑事裁定　　　　　　　　　96年度抗字第1255號
　　再審聲請人
　　即受判決人　 甲○○
上列聲請人因贓物案件，不服臺灣板橋地方法院，中華民國96年
度聲再字第18號裁定，提起抗告，本院裁定如下：
    主  文
抗告駁回。
    理  由
一、原裁定意旨略以：
（一）按有罪之判決確定後，如發現確實之新證據，足認受有罪
      判決之人應受無罪、免訴、免刑或輕於原判決所認罪名之
      判決者，為受判決人之利益，得聲請再審，刑事訴訟法第
      四百二十條第一項第六款定有明文。所謂確實之新證據，
      係指當時就新證據之本身形式上觀察，毋須經調查程序，
      顯然可認為足以動搖原確定之判決者而言，最高法院四十
      年台抗字第二號判例可資參照。
（二）查本件聲請人即被告雖提出證人柯子建，以證明其於九十
      四年十二月十八日下午三時十六分止，均仍在外，不可能
      上網云云；然本件被告犯罪時間為九十四年十二月十七日
      凌晨零時二十四分，縱所謂證人柯子建能證明被告於九十
      四年十二月十八日下午三時十六分並未在家，亦無從僅依
      其證詞，即可動搖原確定判決。且被告於九十四年十二月
      十七日凌晨零時二十四分時，均有在家一情，業據證人宋
      幸樺偵查中證述明確，原審確定判決亦引用其證詞為證據
      之一（見本院九十五年度簡上字第六０三號判決第四頁）
      ，是更足認無從以證人柯子建之證詞，即可認定被告確有
      應受無罪之判決之情。揆諸前揭說明，本件再審之聲請為
      無理由，自應予以駁回云云。
二、抗告意旨略以：
    聲請人即被告甲○○於民國九十四年十二月十八日中午十二
    時起即於其母與繼父之婚宴現場幫忙，至同日下午三時十六
    分時，聲請人確仍置身於婚宴現場幫忙，根本無暇返家，關
    此部分有被告於判決確定後始得知之證人柯子建知之甚詳，
    是依刑事訴訟法第四百二十條第一項第六款之規定，聲請再
    審云云。
三、按刑事訴訟法四百二十條第一項第六款所謂：「發現確實之
    新證據」係指就該新證據之本身作形式上觀察，毋須經調查
    程序，顯然可認為足以動搖原確定之判決；且該證據于當時
    即已存在，祇為法院及當事人所不知，迨判決後始行發現之
    情形而言。如係聲請傳訊證人，而不足以推翻原確定判決所
    憑之證據者，均非上開所謂：「確實之新證據」。查本件聲
    請人雖提出證人以證明其不在場，然核此乃聲明舉證方法，
    非提出「確實之新證據」，且原審業已於判決中引用證人宋
    幸樺之證詞為證據之一，是無從認定證人柯子建之證詞得認
    定聲請人確有應受無罪之判決之情。是聲請人主張之再審理
    由顯與法律之規定不合，原審因認本件聲請再審為無理由。
    予以裁定駁回，並無不合，抗告意旨指摘原裁定不當，為無
    理由，應予駁回。
四、據上論結，應依刑事訴訟法第412條裁定如主文。
中　　華　　民　　國　　96　　年　　12　　月　　26　　日
                  刑事第十庭審判長法  官  楊炳禎
                                  法  官  李春地
                                  法  官  陳博志
以上正本證明與原本無異。
不得再抗告。
                                  書記官  阮桂芳
中　　華　　民　　國　　96　　年　　12　　月　　26　　日
